【裁判字號】    98,交抗,1763
【裁判日期】    980821
【裁判案由】    違反道路交通管理處罰條例
【裁判全文】
臺灣高等法院交通事件裁定            98年度交抗字第1763號
抗  告  人  甲○○
上列抗告人因違反道路交通管理處罰條例案件，不服臺灣板橋地
方法院九十七年度交聲字第一四○八號，中華民國九十七年十月
三十一日裁定，提起抗告，本院裁定如下：
    主  文
抗告駁回。
    理  由
一、原裁定意旨略以：受處分人甲○○所有之車牌號碼ＯＸＲ－
    四九○號重型機車，於九十五年五月十四日下午三時五十分
    許，停放於臺南市○○路與北忠街路口處劃設有紅色實線、
    禁止臨時停車路段之路邊，經原舉發機關警員拍攝採證照片
    後，以受處分人在禁止臨時停車處所停車為由，逕行掣單舉
    發，嗣並移送原處分機關交通部公路總局臺北區監理所板橋
    監理站，依道路交通管理處罰條例第五十六條第一項第一款
    規定裁處受處分人罰鍰新臺幣（下同）一千二百元等語。原
    處分核無不合，受處分人之異議為無理由，應予駁回等語。
二、抗告意旨略以：抗告人從未騎乘機車至臺南市，未曾將該機
    車借予他人騎乘，抗告人亦不知違規地點為何處。抗告人雖
    有ＯＸＲ－四九○號重型機車，惟並未於九十五年五月十四
    日下午三時五十分許，停放於臺南市○○路與北忠街路口處
    劃設有紅色實線、禁止臨時停車路段之路邊，而抗告人住板
    橋市，板橋市到臺南市有數百公里之距離，且全臺有數千萬
    輛機車，僅以採證照片攝得之違規機車與抗告人所有之ＯＸ
    Ｒ－四九○號重型機車登記車籍資料相符，即認上開違規機
    車車輛確為抗告人所有無疑，以推論方式認抗告人有本件違
    規。抗告人案發當日並未離開板橋，有家人可證，何以違規
    機車車牌號碼與抗告人所有重型機車車牌號碼相同？或有偽
    造車牌之可能；另九十五年二月五日施行之行政罰法第二十
    七條規定行政罰之裁處權因三年時間而消滅，是請本院將原
    裁定撤銷云云。
三、按禁止臨時停車線為紅色實線，用以指示禁止臨時停車路段
    ，而禁止臨時停車處所不得停車，道路交通標誌標線號誌設
    置規則第一百六十九條第一項、第二項、道路交通安全規則
    第一百十二條第一項第一款分別定有明文。次按汽車（包括
    機器腳踏車）駕駛人在禁止臨時停車處所停車者，處新臺幣
    （下同）六百元以上一千二百元以下罰鍰，道路交通管理處
    罰條例第五十六條第一項第一款亦有明文。
    查抗告人即受處分人甲○○所有之車牌號碼ＯＸＲ－四九○
    號重型機車，於九十五年五月十四日下午三時五十分許，停
    放於臺南市○○路與北忠街路口處劃設有紅色實線、禁止臨
    時停車路段之路邊，經原舉發機關警員拍攝採證照片後，以
    抗告人在禁止臨時停車處所停車為由，逕行掣單舉發等事實
    ，有原舉發機關所掣發之南市警交字第ＳＳ0000000
    號舉發違反道路交通管理事件通知單一紙、採證照片二幀等
    附卷可稽，而觀諸上開採證照片所示，抗告人所有前揭重型
    機車確係直接停放於劃設有紅色實線、禁止臨時停車之路面
    上，顯見該重型機車確係於該禁止臨時停車之處所停車無疑
    。
四、抗告人雖辯稱：伊從未曾騎乘該機車至臺南市，亦未曾將該
    機車借予他人騎乘，伊不知舉發違規地點為何處云云。惟查
    ，前揭採證照片所攝得之違規重型機車，其車牌號碼明顯為
    「ＯＸＲ－四九○」號，並無模糊之處，且該重型機車之廠
    牌、顏色等特徵，亦確與抗告人所有之車牌號碼ＯＸＲ－四
    九○號重型機車登記車籍資料相符，且前開車輛確僅有本件
    係於臺南市違規，其餘四件則均在台北縣市違規，此有交通
    部公路總局臺北區監理所板橋監理站九十八年七月二十八日
    北監板四字第○九八六○一五二六○號函附ＯＸＲ－四九○
    號機車車籍查詢報表暨違規查詢報表等可稽，尚無因此而確
    認抗告人車牌係遭偽造。
五、另抗告人指稱行政罰之裁處權因三年時間而消滅云云。按行
    政罰之裁處權，因三年期間之經過而消；前項期間，自違反
    行政法上義務之行為終了時起算。但行為之結果發生在後者
    ，自該結果發生時起算。行政罰法第一項、第二項分別定有
    明文。
    查本件原舉發機關依抗告人原戶籍地址臺北縣板橋市○○○
    ○里○○○鄰○○街四號，送達舉發通知單，因未獲會晤抗
    告人，亦無受領文書之同居人、受雇人或應受送達處所接收
    郵件人員，而於九十五年七月十二日以寄存送達方式為之，
    此有送達證書在卷可稽。又抗告人自九十一年六月三日將戶
    籍遷入上址後，於九十五年九月一日始遷出另遷入臺北縣板
    橋市○○里○○○鄰○○路三三五號，此有抗告人之戶籍資
    料在卷可按，是以，原舉發機關於九十五年七月十二日將通
    知單以寄存送達抗告人戶籍地之送達程序，於法並無違誤，
    依法，本件通知單之送達，自寄存之日起經十日即於九十五
    年七月二十二日發生送達之效力。嗣交通部公路總局臺北區
    監理所板橋監理站於九十七年五月十九日裁處抗告人罰鍰新
    台幣一千二百元，此有違反道路交通管理事件裁決書可稽，
    顯尚未逾前開三年期間甚明，抗告人所稱委無可採。
六、綜上所述，本件抗告人有於上揭時地，在禁止臨時停車處所
    停車之違規行為，原處分機關依道路交通管理處罰條例第五
    十六條第一項第一款，裁處受處分人罰鍰一千二百元，核無
    違誤，原審法院據此駁回抗告人之聲明異議，經核亦無不合
    。本件抗告人執前揭辯詞，指摘原裁定不當，均無理由，應
    予駁回。
據上論結，應依道路交通案件處理辦法第二十六條，刑事訴訟法
第四百十二條，裁定如主文。
中    華    民    國    98    年    8    月    21     日
                  刑事第十八庭審判長法  官  吳鴻章
                                    法  官  徐昌錦
                                    法  官  陳健順
以上正本證明與原本無異。
不得再抗告。
                                    書記官  劉寶鈴
中    華    民    國    98    年    8     月    21    日


司法院資訊處製作；財團法人民間司法改革基金會備份。
